---
title: "Exercise"
author: "JeehyunOh"
date: '2021 4 22 '
output: html_document
---

```{r setup, include=FALSE}
knitr::opts_chunk$set(echo = TRUE)
```
# 01번 문제

x부터 1부터 100까지의 수 중 3의 배수만 포함하고 y는 1부터 100까지의 수 중 4의 배수만 포함하는 벡터로 만들어라.
```{r}
x <- c(1:100)
y <- c(1:100)
x <- x[x%%3 == 0]
y <- y[y%%4 == 0]
```
```{r}
x
```
```{r}
y
```


# 02번 문제

01문제에서 x와y의 교집합을 구하고, 해당 교집합에 포함된 수를 모두 더한 값을 구하라.
```{r}
x <- c(1:100)
y <- c(1:100)
x <- x[x%%3 == 0]
y <- y[y%%4 == 0]
```

```{r}
intersect(x,y)
```
```{r}
sum(intersect(x,y))
```

# 03번 문제

airquality 데이터는 어느 도시의 공기 질을 나타낸 데이터인가?
```{r}
?airquality
```
Description에 따르면 1973년 뉴옥에서 측정한 데이터라고 설명되어 있습니다.

# 04번 문제

airquality 데이터의 온도 단위는 무엇인가?
```{r}
?airquality
```
[,4]	Temp	numeric	Temperature (degrees F) << 화씨 입니다.

# 05번 문제

airquality 데이터에서 바람이 가장 세게 분 날짜는 언제인가?
```{r airquality}
airquality[airquality$Wind == max(airquality$Wind), c('Month','Day')]
```

# 06번 문제

airquality 데이터에서는 총 몇 개의 NA가 포함되어 있는가?
```{r}
sum(is.na(airquality))
```

# 07번 문제

quakes 데이터는 어느 섬의 지진을 관측한 데이터인가?
```{r}
?quakes
```
Description에 따르면 1964년에 피지섬에서 관측한 데이터 입니다.

# 08번 문제

quakes에 기록된 가장 큰 지진의 규모는 얼마인가?
```{r}
max(quakes$mag)
```