---
title: "report"
author: "JeehyunOh"
date: '2021 4 29 '
output: html_document
---

```{r setup, include=FALSE}
knitr::opts_chunk$set(echo = TRUE)
```

```{r}
library(dplyr)
library(ggplot2)

df <- read.csv('http://www.randomservices.org/random/data/Galton.txt',
                sep='\t')
```

```{r}
galton <- df %>% 
    filter(Gender == 'M') %>% 
    mutate(father=2.54*Father, son=2.54*Height)

ggplot(galton, aes(father, son)) +
    geom_point(position='jitter', color='darkorange')

model <- lm(son~father, data=galton)
coef(model)
ggplot(galton, aes(father, son)) +
    geom_point(position='jitter', color='darkorange') +
    geom_abline(intercept=coef(model)[1], slope=coef(model)[2], 
                color='darkblue', size=1)
```
```{r}
summary(model)
```
Galton의 아빠와 아들의 키 사이의 상관관계를 구하는 식은
아들의 키 = 0.4477 * 아빠의 키 + 97.1776 입니다.
위와 같이 구하였을때 p-값은 각각 2e-16으로 특정값인 0.05보다 현저히 낮아
아빠와 아들의 키 사이의 상관관계는 대립가설이 성립합니다. 즉
아빠와 아들의 키 사이의 상관관계는 유의미 합니다. 하지만
Adjusted R-squared - 수정된 결정계수가 0.151으로 현저히 낮은 값 입니다. 전차의 크기가 매우 크기 때문에 예측되는 값의 정밀도가 나빠진것이고 다시 말해 모형 설명력이 없다고 말할 수 있습니다. (0.5 값이 평균값으로 0.5보다 높아야 좋은값 입니다.)

```{r}
par(mfrow=c(2,2))
plot(model)
```


첫번째 차트인 Residuals vs Fitted는 y축 0을 중심으로 벌어져 있는 산포도를 보여주고 있음
이 산포값이 적은 것이 산포가 적다고 볼 수 있고,
0을 기준으로 위에 있든 아래로 있든 치우쳐 있지만 산포가 적은것은 중심값을 옮겨줘야 함

두번째 차트인 Normal Q_Q는 기울기가 45도에 가까워 보여 잔차가 정규분포를 나름 잘 따르고 있다고 보여진다.

세번째 차트인 Scale-Location plot은 빨간색 추세선이 0인 직선에 가까워 이상적인 그래프라고 볼 수 있다. (하지만 점들이 고르게 분포되어있지 않고  넓게 퍼져 있기에 사용하기에 애매하다.)

네번째 차트인 Residuals vs Leverage는 기울기가 
0인 직선이 관측되는것이 이상적 인데 위 그래프는
이상적이라고 할 수 있다.

```{r}
par(mfrow=c(1,1))
x <- seq(min(galton$father), max(galton$father), length.out=1000)
colors <- c('red','purple','darkorange','blue')
for (i in 1:4) {
    plot(jitter(galton$father), jitter(galton$son),
     xlab='Father', ylab='Son')
    m <- lm(son ~ poly(father, i), data=galton)
    assign(paste('m', i, sep='.'), m)
    y <- predict(m, data.frame(father=x))
    lines(x, y, col=colors[i], lwd=2)
}
```

```{r}
anova(m.1, m.2, m.3, m.4)
```


2차식 부터는 0.05보다 높은 p-값을 보여주고 있어 단순 선형 회귀만을 이용하는것이 바람직하다.

